【裁判字號】    95,上易,833
【裁判日期】    950913
【裁判案由】    竊盜
【裁判全文】
臺灣高等法院臺中分院刑事判決         95年度上易字第833號
上  訴  人
即  被  告  乙○○
上列上訴人因竊盜案件，不服臺灣臺中地方法院95年度易字第91
4號中華民國95年5月30日第一審判決（起訴案號：臺灣臺中地方
法院檢察署95年度偵字第6421號），提起上訴，本院判決如下：
    主    文
原判決撤銷。
乙○○連續於夜間侵入住宅攜帶兇器破壞門鎖竊盜，累犯，處有
期徒刑壹年貳月。
    事    實
一、乙○○前於民國（以下同）93年間，因施用毒品案件，經原
    審法院於93年10月13日以93年度訴字第1819號判處有期徒刑
    8月，上訴後經本院於93年12月29日判決駁回上訴確定，於9
    4年3月18日入監執行，甫於94年11月17日縮短刑期執行完畢
    。
二、乙○○仍不知悔改，竟基於竊取他人財物之概括犯意，意圖
    為自己不法之所有，先後行竊他人之財物得手。詳如後述：
 1、乙○○基於承前行竊他人財物之概括犯意，意圖為自己不法
    之所有，先於95年1月5日中午12時許，在臺中縣烏日鄉○○
    路○段460巷口處，趁四下無人之際，徒手行竊放置於鐵桶旁
    不知何人所有之CIDS-120廠牌電鑽2支得手；又於 95年1月5
    日中午12時30分許，在臺中縣烏日鄉○○路○段370號前，利
    用丁○○所有之車牌號碼RF-268號自用大貨車車門未上鎖之
    機會，擅自進入該自用大貨車內，徒手行竊丁○○所有之BO
    SCH廠牌電鑽1支（價值約新臺幣〈下同〉6000元）得手；乙○○行竊得手後，即將前開電鑽 3支，交予林俊佑持有。嗣
    因丁○○發現遭竊後，立即報警處理，並於95年1月5日中午
    12時40分許，在臺中縣烏日鄉○○路○段331號對面，林俊佑
    為警查獲，並當場扣得前開電鑽3支，因而循線獲悉上情。
 2、乙○○復基於行竊他人財物之概括犯意，意圖為自己不法之
    所有，於 95年3月18日16時50分許，在臺中縣大里市○○○
    路1302號前，利用甲○○所使用之車牌號碼 YJ-3568號自用
    小貨車車窗玻璃未關閉之機會，由該車窗玻璃處擅自爬入該
    自用小貨車內，著手行竊該自用小貨車內之無線電機，未及
    得手，即為甲○○發覺，報警當場查獲，因而行竊未遂。
 3、乙○○再基於承前行竊他人財物之概括犯意，意圖為自己不
    法之所有，於95年4月1日上午9時許，在臺中市○區○○路2
    段96號工地內，趁四下無人之際，徒手行竊戊○○所有之電
    鑽1支（價值約2000元） 及丙○○所有之MAZDA廠牌電鑽1支
    （價值約2000元），得手後未及離去，即經丙○○、戊○○
    發覺遭竊報警處理，而為警當場查獲，並扣得前開電鑽 2支
    。
 4、乙○○基於意圖為自己不法所有之概括犯意，於民國 95年3
    月4日凌晨，持客觀上可供凶器使用之十字螺絲起子1支，前
    往臺中市南區永興里永興四巷3 號之廖張月珠住宅，趁廖張
    月珠熟睡之際，以十字起子破壞門鎖後，侵入該住宅，竊取
    擺放在客廳神明桌之濟公神像脖子上之紅包2個 （共裝有新
    台幣（下同）1600元）。
 5、得手後，隨即前往隔鄰由李錦德看管之「永興宮」，再以上
    開方式破壞門鎖後，竊取廟內辦公桌上投幣式電話機內之硬
    幣100餘元、販賣金紙所得 1000餘元及麥克風擴音機等物。
    得手後，將現金花用殆盡，並將麥克風擴音機丟棄在路旁。
    嗣經廖張月珠、李錦德於翌日 （5日）上午，發現遭竊並告
    訴警方偵辦後，經警採集現場指紋送驗，始循線查獲乙○○
    。
三、案經被害人甲○○訴由臺中市警察局第三分局報告臺灣臺中
    地方法院檢察署檢察官偵查起訴暨移送原審法院併辦（95年
    度偵字第12902號）及本院併案審理（95年度偵字第14898號
    ）。
    理    由
一、訊據被告乙○○，對於上揭時地，先後行竊不知何人所有之
    電鑽2 支、被害人丁○○、戊○○及告訴人丙○○所有之電
    鑽各1 支得手，及行竊告訴人甲○○所有之無線電機未及得
    手等情，業於原審中坦認屬實，核與被害人戊○○、丁○○
    、張廖月珠、李錦德於警詢中之指述內容及告訴人甲○○、
    丙○○於警詢中之指訴情節及證人林俊佑於警詢及偵查中之
    供述內容、證人林秀玲於警詢中之陳述內容均屬相符，並有
    告訴人甲○○領回失竊贓物之贓物認領保管單 1份、告訴人
    甲○○遭竊之現場照片8張、查獲現場圖1份、告訴人甲○○
    所使用前開自用小貨車之行車執照影本 1份、被害人戊○○
    領回失竊贓物之贓物認領保管單 1份、告訴人丙○○領回失
    竊贓物之贓物認領保管單 1份、被害人戊○○及告訴人丙○○遭竊之現場位置圖1份及現場照片5張、被害人丁○○遭竊
    之現場位置圖1份及現場照片6張、被害人丁○○領回失竊贓
    物之贓物認領保管單 1份等在卷可稽，被告自白供述與現有
    事證相符，應堪置信。本件事證已臻明確，被告犯行，洵堪
    認定。
二、核被告乙○○所為，其中事實欄1、3係犯刑法第320條第1項
    之竊盜既遂罪、事實欄2部分係犯刑法第320條第2項、第1項
    之竊盜未遂罪。事實欄4、5部分係犯刑法第321條第1項第 1
    、2、3款之加重竊盜罪、被告先後4次所為竊盜既遂及1次竊
    盜未遂之犯行，其時間緊接，手段同一，所觸犯犯罪構成要
    件相同之罪名，顯係基於概括犯意而為之，為連續犯之裁判
    上一罪關係，應依刑法第56條之規定，從一重之刑法第 321
    條第1項第1、3款之加重竊盜罪論處，並加重其刑。 （至於
    臺灣臺中地方法院檢察署檢察官以95年度偵字第1316號、95
    年度偵字第8730號，就被告行竊被害人丁○○、戊○○、另
    一不詳之人及告訴人丙○○等人所有之電鑽及廖張月珠、李
    錦德財物等犯行，業經被告於原審法院及偵查中坦認屬實，
    而該部分竊盜犯行與本案起訴論罪科刑之竊盜未遂犯行間，
    時間緊接，手段同一，有連續犯之裁判上一罪關係，應為本
    件起訴效力所及，本院自得併予審理，附此敘明。）末查：
    被告前於93年間，因施用毒品案件，經原審法院於93年10月
    13日以93年度訴字第1819號判處有期徒刑8月，經本院於 93
    年12月29日判決駁回上訴確定，於 94年3月18日入監執行，
    甫於94年11月17日縮短刑期執行完畢，此有臺灣高等法院被
    告前案紀錄表 1份在卷可稽，被告前受有期徒刑之執行案紀
    錄表乙紙附卷可稽，茲於五年以內再故意犯本件有期徒刑以
    上之罪，不論依修正前之刑法第47條，或修正後之刑法第47
    條第1 項之規定，均構成累犯，對被告而言並無有利或不利
    之情形，自不生新舊法比較之問題，應逕依修正前之刑法第
    47條，論以累犯，並加重其刑。
三、被告行為後，刑法第56條連續犯之規定，業於94年1月7日修
    正公布刪除，並於95年7月1日施行，則被告之犯行，因行為
    後新法業已刪除連續犯之規定，此刪除雖非犯罪構成要件之
    變更，但顯已影響行為人刑罰之法律效果，自屬法律有變更
    ，依新法第2條第1項規定，比較新、舊法結果，仍應適用較
    有利於被告之行為時法律即舊法論以連續犯（最高法院95年
    第8次刑事庭會議決議參照） 。又行為後法律有變更者，依
    修正前刑法第2條第1項之規定，以適用裁判時法為原則，如
    行為時法有利於行為人，則例外適用行為時法；依修正後刑
    法第2條第1項規定，以適用行為時法為原則，惟如裁判時法
    有利於行為人，則例外的適用裁判時法。以往實務見解，認
    原判決未及比較適用新舊法時，上訴後，雖比較結果以舊法
    有利於行為人，而原判決別無其他撤銷事由，仍應由本院以
    此為由撤銷改判。惟修正後之規定係以適用行為時法為原則
    ，因此原判決雖未及比較適用，然上訴本院後，經比較新舊
    法，行為後之法律並非較有利於行為人，仍應適用行為時法
    ，則原判決適用行為時法即無不當，雖不構成撤銷之事由。
    原審法院論罪科刑固非無見，惟查原判決就與起訴事實有連
    續犯裁判上一罪之關係之犯罪事實欄4、5部分未一併論科，
    尚有未洽，被告上訴意旨雖未指摘於此，但原判決既有可議
    之處即屬無可維持，應由本院將原判決撤銷改判，爰審酌被
    告身強體壯，不思從事正當工作，以獲取個人所需之財物，
    竟圖以竊盜之方式，貪求不勞而獲，造成被害人之財產損失
    ，又被告因缺錢花用，即思行竊他人財物，以獲取不法利益
    ，貪圖不勞而獲，被告先後多次竊盜犯行，其犯行誠屬可議
    ，惟因被告行竊之財物，均遭查獲，未及獲益，對於被害人
    之財產損失未及擴大，且被告犯罪後業經坦承犯行，犯後態
    度良好等一切情狀，量處如主文第二項所示之刑，以示懲儆
    。
四、被告經合法傳喚，無正當理由不到庭，爰不待其陳述逕行判
    決。
據上論結，應依刑事訴訟法第369條第1項前段、第364條、第299
條第1項前段、第371條、刑法第第2條第1項、第56條、第321 條
第1項第1、2、3款、第47條，罰金罰鍰提高標準條例第1 條前段
，判決如主文。
本案經檢察官己○○到庭執行職務。
中    華    民    國    95    年    9     月    13    日
              刑事第四庭  審判長法  官  洪  耀  宗
                                法  官  江  德  千
                                法  官  劉  登  俊
上列正本證明與原本無異。
不得上訴。
                                書記官  陳  美  利
中    華    民    國    95    年    9     月    14    日
                                                      Ｒ


司法院資訊處製作；財團法人民間司法改革基金會備份。
